臺灣高等法院臺中分院民事裁定
111年度抗字第457號
抗  告  人  賴炳煌  
            王正源  
            林慧柔  
            林寬柔  
            林惠玉(即張添新之繼承人)

相  對  人  劉年來  
法定代理人  劉秋漢  
上列抗告人因與相對人間停止執止事件，對於中華民國111年10
月5日臺灣臺中地方法院111年度聲字第321號所為裁定提起抗告
，本院裁定如下：
    主  文
抗告駁回。
抗告程序費用由抗告人負擔。
    理  由
一、抗告人前以原法院110年度司拍字第318號拍賣抵押物裁定為
    名義，聲請拍賣相對人所有坐落臺中市○○區○○段000地號土
    地，為原法院以111年度司執字第80625號拍賣抵押物強制執
    行事件受理（下稱系爭強制執行程序）。嗣相對人主張其已
    提起確認抵押權不存在等訴訟，經原法院111年度重訴字第3
    6號（下稱本案訴訟）審理在案，依強制執行法第18條第2項
    規定，聲請准供擔保停止系爭強制執行程序。原法院以111
    年度聲字第321號裁定（下稱原裁定）准相對人供擔保新臺
    幣（下同）1,209,600元後，系爭強制執行程序於本案訴訟
    裁判確定、和解、撤回起訴或其他原因終結前應暫予停止。
    抗告人不服，抗告意旨略以：本件應命相對人應提供全額之
    反擔保，始能避免其脫產或為其他有害執行標的物之行為，
    原裁定所准條件有損伊等權益，請求廢棄等詞。
二、按有回復原狀之聲請，或提起再審或異議之訴，或對於和解
    為繼續審判之請求，或提起宣告調解無效之訴、撤銷調解之
    訴，或對於許可強制執行之裁定提起抗告時，法院因必要情
    形或依聲請定相當並確實之擔保，得為停止強制執行之裁定
    ，強制執行法第18條第2項定有明文。又此項擔保係備供強
    制執行債權人因停止執行所受損害之賠償，故法院定擔保金
    額時，應斟酌該債權人因停止執行可能遭受之損害，以為衡
    量之標準，非以標的物之價值或其債權額為依據。又按法院
    依強制執行法第18條第2項裁定准予債務人供擔保停止執行
    ，此項擔保係備供債權人因停止執行所受損害之賠償，其金
    額之多寡，應以債權人因債務人聲請停止執行不當可能遭受
    之損害為衡量。倘已斟酌債權人因債務人聲請停止執行不當
    可能遭受之損害，尚無顯著失衡，即非當事人所得任意指摘
    (最高法院108年度台抗字第1056號裁定意旨參照)。
三、經查：抗告狀所示意旨，抗告人要乃對原法院所酌定之擔保
    條件認有損其等權益。然查渠等於系爭強制執行程序主張債
    權金額為8百萬元，連同執行費64,000元，債權總額應為8,0
    64,000元，業經原法院調閱系爭強制執行案卷查核無誤，並
    為抗告人所未爭執。是原審依前揭有關審酌停止執行擔保金
    核定之說明，主要在於應考債權人因停止執行所可能蒙受之
    損害，亦即債權人因此未能及時受償或利用該標的物所可能
    遭受之損害額預定為何，而非以執行標的之價值或其債權額
    為據，是認本件停止執行對系爭債權可能造成之損害，應以
    該債權總額本案訴訟係屬得上訴第三審事件之全部法定訴訟
    程序期間，即參照各級法院辦案期限實施要點第2條之規定
    ，第一審審判案件期限1年4個月、第二審審判案件期限2年
    、第三審審判案件期限1年，原合為4年4月，但因本案訴訟
    第一審訴訟程序已於原裁定前之民國111年9月5日宣告言詞
    辯論終結，並在本件抗告前之同年10月12日宣判，是扣除實
    際已完結之第一審程序期間，尚有3年，則以法定利率為計
    ，將抗告人因停止強制執行債權不能受清償之損害酌定為1,
    209,600元（8,064,000x5%x3），據此命相對人為擔保，堪
    認原法院就斟酌債權人因債務人聲請停止執行不當可能遭受
    之損害，並無顯著失衡，抗告意旨指摘原裁定命供擔保之金
    額過低，應提高為債權全額云云，與前揭說明意旨相左，為
    無理由，應駁回其抗告。
四、據上論結，本件抗告為無理由，爰裁定如主文。
中　　華　　民　　國　　111 　年　　11　　月　　14　　日
　　　　　　　　　民事第三庭    審判長法　官  黃玉清
　　　　　　　　　　　　　　          法　官  涂秀玲
　　　　　　　　　　　　　　　        法　官  葛永輝 
正本係照原本作成。
再為抗告應以適用法規顯有錯誤為理由。
如提起再抗告者應於裁定送達後10日內向本院提出抗告理由狀
（須按照他造人數附具繕本）並繳納抗告裁判費新臺幣1,000
元，同時委任律師或具有律師資格之關係人為代理人。因疫情
而遲誤不變期間，得向法院聲請回復原狀。

                                      書記官  黃湘玲
　　　　　　　　　　　　　　　　　　　
中　　華　　民　　國　　111 　年　　11　　月　　14　　日